【裁判字號】    98,審訴,107
【裁判日期】    980508
【裁判案由】    違反毒品危害防制條例
【裁判全文】
臺灣新竹地方法院宣示判決筆錄         98年度審訴字第107號
公  訴  人  臺灣新竹地方法院檢察署檢察官
被      告  乙○○
指定辯護人  本院公設辯護人  甲○○
上列被告因違反毒品危害防制條例一案，經檢察官提起公訴（98
年度毒偵字第102 號）後，聲請本院改依協商程序而為判決，於
中華民國98年5 月8 日下午4 時在本院刑事第十一法庭宣示判決
，出席職員如下：
法官起立朗讀判決主文、犯罪事實要旨、處罰條文，及告以上訴
限制、期間並提出上訴狀之法院，且諭知記載其內容：
一、主  文：
    乙○○施用第一級毒品，累犯，處有期徒刑玖月；扣案之海
    洛因壹包毛重零點貳伍公克（送驗淨重零點零柒肆柒公克，
    驗餘淨重零點零陸陸伍公克），沒收銷燬之，另扣案之注射
    針筒伍支，沒收之。
二、犯罪事實要旨：
（一）乙○○前曾於民國95年4 月間，因違反毒品危害防制條例
      案件，經本院於95年6 月7 日，以95年度竹簡字第525 號
      判決，判處有期徒刑4 月，嗣於95年7 月3 日確定；又於
      95年11月間，因詐欺案件，經本院於96年1 月30日，以96
      年度竹簡字第78號判決，判處有期徒刑4 月，嗣於96年1
      月30日確定，上開2 罪並經定應執行刑為有期徒刑7 月確
      定。又於95年9 月間，因搶奪案件，經本院於96年3 月16
      日，以95年度訴字第740 號判決，判處有期徒刑1 年，嗣
      於96年4 月12日確定；又於95年9 月間，因違反毒品危害
      防制條例案件，經本院於95年9 月29日，以95年度訴字第
      735 號判決，判處有期徒刑8 月，嗣於95年11月13日確定
      ，上開2 罪復因減刑條例分別減為有期徒刑6 月、4 月，
      並經定應執行刑為有期徒刑10月確定。上開案件接續執行
      ，於95年8 月14日入監執行，並於97年1 月13日縮刑期滿
      執行完畢。
（二）乙○○前於88年1 月間，因施用毒品案件，經本院裁定送
      觀察、勒戒後，認無繼續施用毒品之傾向，由本院於88年
      2 月25日以87年度少調字第662 號為不付審理裁定確定；
      復於90年5 月間，因施用毒品案件，經本院以90年度毒聲
      字第878 號裁定送觀察、勒戒後，亦認無繼續施用毒品之
      傾向，經臺灣新竹地方法院檢察署檢察官（下稱檢察官）
      於90年8 月21日以90年度毒偵字第135 號、90年度毒偵緝
      字第123 號為不起訴處分確定。
（三）乙○○不知警惕，又於91年1 月間，因施用毒品案件，經
      檢察官聲請強制戒治，本院於91年8 月23日以91年度毒聲
      字第840 號裁定令入戒治處所施以強制戒治1 年，於92年
      3 月5 日入所執行，嗣其強制戒治處分因毒品危害防制條
      例之修正而於93年1 月9 日經檢察官指揮免予繼續執行，
      視為強制戒治已執行完畢（參見最高法院95年度台非字第
      174 號刑事判決）；同時其本次非法施用第一級、第二級
      毒品之犯行，亦經本院於91年10月8 日，以91年度訴字第
      539 號判決，分別判處有期徒刑7 月、4 月，並經定應執
      行刑為有期徒刑10月，嗣於91年10月28日確定，於93年1
      月9 日入監執行，並於93年10月27日縮刑期滿執行完畢。
（四）乙○○竟不知警惕，又於95年9 月間，因施用第一級毒品
      案件，經本院於95年9 月29日，以95年度訴字第735 號判
      決，判處有期徒刑8 月，嗣於95年11月13日確定，其執行
      情形詳如前述（一）部分。
（五）乙○○不知悔改，於前開強制戒治處分執行完畢釋放後，
      「5 年內再犯」施用毒品案件，並經法院判處罪刑確定後
      ，復基於施用第一級毒品海洛因的犯罪意思，於98年1 月
      11 日 晚上8 、9 時許，在其位於新竹市○○路13巷11號
      6 樓之住處內，以將海洛因粉末置入針筒內加水再注射之
      方式，施用第一級毒品海洛因1 次。嗣於98年1 月12日下
      午2時25 分許，在新竹市○區○○街43號新中興醫院前為
      警查獲，並扣得其所有的海洛因1 包毛重0.25公克（送驗
      淨重0.0747公克，驗餘淨重0.0665公克）、注射針筒5 支
      ，經警採集其尿液送驗結果，呈嗎啡、可待因陽性反應，
      始悉上情。
三、處罰條文：
    毒品危害防制條例第10條第1 項、第18條第1 項前段，刑法
    第11條、第47條第1 項、第38條第1 項第2 款。
四、協商判決除有刑事訴訟法第455 條之4 第1 項第1 款於本訊
    問程序終結前，被告撤銷協商合意或檢察官撤回協商聲請者
    ；第2 款被告協商之意思非出於自由意志者；第4 款被告所
    犯之罪非第455 條之2 第1 項所定得以協商判決者；第6 款
    被告有其他較重之裁判上一罪之犯罪事實者；第7 款法院認
    應諭知免刑或免訴、不受理者情形之一，及違反同條第2 項
    「法院應於協商合意範圍內為判決；法院為協商判決所科之
    刑，以宣告緩刑或2 年以下有期徒刑、拘役或罰金為限」之
    規定者外，檢察官與被告均不得上訴。
五、如有前項得上訴之情形，得自收受宣示判決筆錄送達之日起
    10日內，向本院提出上訴書狀，上訴於第二審法院。
中    華    民    國    98    年    5     月    8     日
                  刑事第九庭書  記  官  蕭汝芳
                            審判長法官  馮俊郎
以上筆錄係照原本作成。
中    華    民    國    98    年    5     月    8     日
                            書  記  官  蕭汝芳
附錄本案處罰實體法條全文：
毒品危害防制條例第10條第1 項：
施用第一級毒品者，處6 月以上5 年以下有期徒刑。


司法院資訊處製作；財團法人民間司法改革基金會備份。
